臺灣雲林地方法院刑事判決              100年度訴字第610號
公  訴  人  臺灣雲林地方法院檢察署檢察官
被      告  陳鈺臻
上列被告因違反毒品危害防制條例案件，經檢察官提起公訴（10
0 年度毒偵字第922 號），被告於準備程序進行中，就被訴事實
為有罪之陳述，本院依簡式審判程序審理，判決如下：
    主  文
陳鈺臻施用第一級毒品，累犯，處有期徒刑拾月；又施用第二級
毒品，累犯，處有期徒刑陸月。應執行有期徒刑壹年。
    事  實
一、陳鈺臻前因施用毒品案件，先後2 次經本院裁定送觀察、勒
    戒後，均認無繼續施用毒品之傾向，由臺灣雲林地方法院檢
    察署檢察官分別於民國88年6 月21日、92年5 月8 日，以88
    年度偵字第2964號及92年度毒偵緝字第34號為不起訴處分確
    定。復於上開第二次觀察勒戒執行完畢後5 年內，因施用第
    一、二級毒品案件，經本院以93年度訴字第450 號判處應執
    行有期徒刑1 年，並於93年10月1 日確定；又因竊盜案件經
    本院以93年度易緝字第8 號判處有期徒刑3 月，於93年8 月
    26日確定，上開3 案嗣經本院以裁定合併定應執行刑為有期
    徒刑1 年2 月確定，而於95年7 月25日縮刑期滿執行完畢出
    監。詎其仍不知悛悔，復分別基於施用第一、二級毒品之犯
    意，於100 年5 月3 日23時許，在其雲林縣四湖鄉溪尾村新
    溪尾23號住處，以將毒品海洛因摻水置入針筒注射身體方式
    ，施用第一級毒品海洛因1 次；另以將毒品甲基安非他命置
    入玻璃球燒烤吸食煙霧方式，施用第二級毒品甲基安非他命
    。嗣於翌（4 ）日13時30分為警拘提，經其同意採尿送驗，
    結果呈毒品可待因、嗎啡及安非他命、甲基安非他命之陽性
    反應，始悉上情。
二、案經雲林縣警察局臺西分局報請臺灣雲林地方法院檢察署檢
    察官偵查起訴。
    理  由
一、訊據被告陳鈺臻對於上揭施用第一、二級毒品海洛因、甲基
    安非他命之犯行坦承不諱，且經警於100 年5 月4 日採集其
    尿液送驗，結果呈可待因、嗎啡及安非他命、甲基安非他命
    陽性反應一節，有雲林縣警察局臺西分局委託檢驗尿液代號
    與真實姓名對照認證單及詮昕科技股份有限公司濫用藥物尿
    液檢驗報告各1 紙（詳見偵查卷第10頁、第8 頁）附卷可稽
    ，足以佐證被告之自白與事實相符。又按修正毒品危害防制
    條例就施用毒品者，僅於「初犯」及「5 年後再犯」二種情
    形，有其追訴條件之限制，即須於初犯經觀察、勒戒或強制
    戒治釋放後，5 年內均無施用毒品之行為，始能認其前所實
    施之觀察、勒戒或強制戒治已足遮斷毒癮，而得於5 年後再
    犯時，再予適用初犯之規定，重行觀察、勒戒等程序；倘5
    年內已經再犯，被依法追訴處罰，縱其第3 次（或第3 次以
    上）施用毒品之時間在初犯釋放5 年以後，即與「5 年後再
    犯」之情形有別，且因已於「5 年內再犯」，顯見其再犯率
    甚高，原實施觀察、勒戒或強制戒治，已無法收其實效，而
    無5 年戒斷期之存在，自無再經觀察、勒戒及強制戒治之必
    要，應由檢察官逕行起訴，有最高法院95年度臺非字第59號
    、第65號判決意旨及95年度第7 次刑事庭會議決議可供參照
    。查本件被告前因施用毒品案件，先後2 次經本院裁定送觀
    察、勒戒後，均認無繼續施用毒品之傾向，由臺灣雲林地方
    法院檢察署檢察官分別為不起訴處分確定。復於上開第2 次
    觀察勒戒執行完畢後5 年內，因施用第一、二級毒品案件，
    經本院判處應執行有期徒刑1 年確定等情，已如上述，並有
    臺灣高等法院被告前案紀錄表1 份在卷可參，揆諸上開說明
    ，對於本件被告上揭施用毒品之犯行，檢察官應逕行起訴，
    而本院自應依法審判之。綜上，本件事證明確，被告上開施
    用毒品之犯行，洵堪認定，應依法論科。
二、查海洛因、甲基安非他命分別為毒品危害防制條例所定之第
    一級、第二級毒品。核被告所為，係犯毒品危害防制條例第
    10條第1 項、第2 項之施用第一級、第二級毒品罪。又其持
    有第一級毒品海洛因、第二級毒品甲基安非他命進而予以施
    用，其持有之低度行為，均應為施用之高度行為所吸收，不
    另論罪。又被告所犯上開2 罪間，犯意各別、行為可分，依
    法予以分論併罰。另被告前有事實欄所載科刑、執行前案紀
    錄，有臺灣高等法院被告前案紀錄表在卷可憑，其於前案有
    期徒刑執行完畢後5 年內，分別故意再犯本案有期徒刑以上
    之2 罪，均論以累犯，各依刑法第47條第1 項之規定加重其
    刑。爰審酌被告前有多次毒品前科，竟仍不知改悔，陷於毒
    癮而難以自拔，危害國民健康，及其犯罪之動機、手段、於
    本件犯罪後，尚能坦承犯行，態度良好等一切情狀，各量處
    如主文所示之刑，並定其應執行刑如主文。另被告施用海洛
    因、甲基安非他命所使用之工具注射針筒1 支、玻璃球1 個
    ，即使為被告所有，因該等物品未扣案，又通常於使用後就
    被丟棄，且非如違禁物為義務沒收之物，為免沒收之困難，
    且徒增無益之勞費，本院爰不併予為沒收之宣告，附此敘明
    。
據上論斷，依刑事訴訟法第273 條之1 第1 項、第299 條第1 項
前段，毒品危害防制條例第10條第1 項、第2 項，刑法第11條前
段、第47條第1 項、第51條第5 款，判決如主文。
本案經檢察官江柏青到庭執行職務。
中    華    民    國   100    年    7     月    27    日
                  刑事第五庭  法  官  張文俊
以上正本證明與原本無異。
如不服本判決，應於收受送達後10日內，向本院提出上訴書狀，
並應敘述具體理由；其未敘述上訴理由者，應於上訴期間屆滿後
20日內向本院補提理由書（均須按他造當事人之人數附繕本），
「切勿逕送上級法院」。
                              書記官  金雅芳
中    華    民    國   100    年    7     月    27    日
附錄本案論罪科刑法條全文：
毒品危害防制條例第10條：
施用第一級毒品者，處六月以上五年以下有期徒刑。
施用第二級毒品者，處三年以下有期徒刑。